Inventaris van kaarten behorend tot het archief van J.P. van Braam
Nationaal Archief, Den Haag
J.P. van Braam - Kaarten
Braam, van / Kaarten
oudste stuk - jongste stuk: 1737-1803
BRF
16 inventarisnummer(s)
De stukken betreffen kaarten.
Nationaal Archief
Braam, J.P. van
Dit van het hoofdarchief afgescheiden deelarchief bevat zeekaarten betreffende de kustdefensie uit de collectie van vice-admiraal J.P. van Braam [levensjaren 1737-1803]. Het betreft hoofdzakelijk kaarten van Nederlandse en Noord-Europese kusten, met enkele zeekaarten van Kaap de Goede Hoop, Ceylon, Straat Malakka en Indonesië. De inventaris verwijst ook naar kaarten in het hoofdarchief. Zie toegang 1.10.11.02 voor het hoofdarchief.
Archiefvorming
Geschiedenis van de archiefvormer
Zie VROA 38 (1915), deel I, 420-421 over de zeekaarten van de kustdefensie.
Geschiedenis van het archiefbeheer
De verwerving van het archief
Het archief is door schenking verworven.
Aanwijzingen voor de gebruiker
Openbaarheidsbeperkingen
Volledig openbaar.
Materiële beperkingen
Het archief kent geen beperkingen voor het raadplegen van stukken als gevolg van slechte materiële staat.
Andere toegang
1.10.11.02, Inventaris van het archief van Jacob Pieter van Braam
Aanvraaginstructie
Openbare archiefstukken kunnen online worden aangevraagd en gereserveerd. U kunt dit ook via de terminals in de studiezaal van het Nationaal Archief doen. Om te kunnen reserveren dient u de volgende stappen te volgen:
Creëer een account of log in.
Selecteer in de archiefinventaris een archiefstuk.
Klik op ‘Reserveer’ en kies een tijdstip van inzage.
Verwant materiaal
Beschikbaarheid van kopieën
Inventarisnummers van dit archief zijn niet in kopievorm beschikbaar
Verwante archieven
Dit archief bestaat uit het afgescheiden kaartmateriaal van Collectie J.P. van Braam, toegang 1.10.11.02
Beschrijving van de series en archiefbestanddelen
- "Schets van de batterij aan den Horn op 't Vlieland, gemaakt door 't volk van de oorlogsschepen in anno 1781"., ---; 1 omslag, 2 exemplaren
  Dit bestanddeel bevindt zich in het hoofdarchief, aan te vragen met nummer toegang 1.10.11.02, inv.nr. 24.
  kaart
- "Nieuwe wassende graaden paskaart vertoonende alle de bekende zeekusten en landen op den geheelen aardbodem". Amsterdam., (18e eeuw?); 217; Koperdruk 59 x 100 cm
  Vervaardigd of uitgegeven door van Keulen.
- "Paskart over Kattegat", Köbenhavn., 1790; 218; Koperdruk Afmetingen 54 x 86 cm
  Vervaardigd door Christian Carl Lous.
- "Schets van de legging der scheepen en uijtleggers in de Sloot aan 't eyland Vlielandt geduurende den winter van 1781/82"., ---; Tekening Afmetingen 31 x 39 cm
  Dit bestanddeel bevindt zich in het hoofdarchief, aan te vragen met nummer toegang 1.10.11.02, inv.nr. 219.
- Schetskaart van het vaarwater en de banken ten zuiden en ten oosten van Vlieland., (18e eeuw?); ---; Tekening Afmetingen 20 x 31 cm
  Dit bestanddeel bevindt zich in het hoofdarchief, aan te vragen met nummer toegang 1.10.11.02, inv.nr. 220.
- "Kaartye van de postroute tussen Vlielandt en het Eyerlandt"., 1782; ---; Tekening Afmetingen 31 x 39 cm
  Dit bestanddeel bevindt zich in het hoofdarchief, aan te vragen met nummer toegang 1.10.11.02, inv.nr. 221.
- Kaart van het vaarwater en de banken (tusschen Vlieland, Terschelling en de Friesche kust?)., (18e eeuw?); ---; Tekening Afmetingen 31 x 40 cm
  Dit bestanddeel bevindt zich in het hoofdarchief, aan te vragen met nummer toegang 1.10.11.02, inv.nr. 222.
- Kaart van het kustterrein omtrent het Nieuwediep door den luitenant-ingenieur I.H. Hottinger., (18e eeuw?); ---; Tekening Afmetingen 19 x 26 cm
  Vervaardigd door I.H. Hottinger.
  Dit bestanddeel bevindt zich in het hoofdarchief, aan te vragen met nummer toegang 1.10.11.02, inv.nr. 223.
- Gezicht op "het eyland Walcheren zoals het zig vertoont als men bij de witte ton is", en op "de stad Vlissingen zoals zig die vertoond int midden van de Deurlo"., (18e eeuw?); ---; Tekening Afmetingen 27 x 41 cm
  Dit bestanddeel bevindt zich in het hoofdarchief, aan te vragen met nummer toegang 1.10.11.02, inv.nr. 224.
- "Figurative kaart der Vlaamse banken"., (18e eeuw?); 225; Tekening Afmetingen 29 x 46 cm
- "An exact Draught being an actual survey of the Sea Coast from Arundel in Sussex to St. Albans in Dorset", door Joseph Avery, London. William Mount and Thomas Page., (18e eeuw?); 226; Koperdruk Afmetingen 57 x 115 cm
  Vervaardigd door Joseph Avery en uitgegeven door Wiliam Mount and Thomas Page.
- Kaart van het Engelsch Kanaal en het Bristol Channel. Met kartons van den mond van de Theems, Plymouth-Sound, de haven van Falmouth en de Scilly-eilanden., (18e eeuw?); 227; Koperdruk Afmetingen 84 x 112 cm
- "Plan van de Simonsbaay", aan de Kaap., (18e eeuw?); 228; Tekening Afmetingen 38 x 48 cm
- "Plan der reede en 't inkomen der rivier van Cochin" op Malabaar., (18e eeuw?); 229; Tekening Afmetingen 40 x 51 en.
  Gefacsimileerd in
  Grote Atlas van de Oost-Indische Compagnie deel VI p. 257
- "Gezigt van 't eiland Ceylon"., (18e eeuw?); 230; Tekening Afmetingen 20 x 31 cm
- Kaart van de "kielplaats aan de oostzyde van 't Compagnieseyland in de baay van Trinconomale op Ceylon"., (18e eeuw?); 231; Tekening Afmetingen 41 x 53 cm
  Grote Atlas van de Oost-Indische Compagnie deel IV p. 356
- Plan van de baai van Gale op Ceilon., (18e eeuw?); 232; Tekening Afmetingen 44 x 52 cm
- Kaart van Straat Malakka met de westkust van het schiereiland Malakka en de kusten van den Riouw-Linga archipel, Sumatra en het westelijk gedeelte van Java., (18e eeuw?); 233; Tekening Afmetingen 78 x 104 cm
  Grote Atlas van de Oost-Indische Compagnie deel III p. 42
- Kaart van de westkust van Sumatra beneden den Evenaar. Met kartons van de reeden van Padang en Ayeer Hadja., (18e eeuw?); 234; Tekening Afmetingen 78 x 103 cm
  Grote Atlas van de Oost-Indische Compagnie deel III p. 59
- "Exact chart and true Representation of the situation in which the ship Lady Louisa found the northern entrance of Straits Banca on the 18th and 19th December 1795"., 235; Tekening Afmetingen 33 x 45 cm
  Vervaardigd door A.E. van Braam Houckgeest.
- Kaart van de reede van Batavia., (18e eeuw?); 236; Afmetingen 79 x 105 cm
- "'t Noordelijkste gedeelte van Tematen van de reede te zien anno 1791"., 237; Tekening Afmetingen 18 x 35 cm
  Grote Atlas van de Oost-Indische Compagnie deel III p. 253